臺灣高等法院臺南分院刑事判決　　 93年度上更(一)字第524號
上　訴　人
即　被　告　戊○○
　　　　　　　　　　　八號（現於臺灣臺南監獄執行中）
選任辯護人　莊美貴　律師
　　　　　　蘇文奕　律師
　　　　　　陳郁芬　律師
上　訴　人
即　被　告　丁○○
選任辯護人　李合法　律師
上列上訴人因違反槍砲彈藥刀械管制條例等案件，不服臺灣雲林
地方法院92年度訴字第310，號中華民國93年1月16日第一審判決
（起訴案號：臺灣雲林地方法院檢察署九十二年度偵字第五五二
、八○八、一○六○、一二二三、一二二四號），提起上訴，經
判決後，由最高法院發回更審，本院判決如下：
    主  文
原判決關於戊○○未經許可寄藏手槍（事實欄一）部分暨應執行
刑均撤銷。
戊○○未經許可，寄藏手槍，處有期徒刑陸年，併科罰金新台幣
參拾萬元，罰金如易服勞役，以罰金總額與陸個月之日數比例折
算。扣案如附表編號一銀色制式手槍壹枝、如附表編號二金色可
發射子彈改造手槍壹枝、如附表編號六土造子彈伍顆均沒收之。
其他上訴駁回。
戊○○前開撤銷改判部分，所處有期徒刑陸年，併科罰金新台幣
參拾萬元，罰金如易服勞役，以罰金總額與陸個月之日數比例折
算。扣案如附表編號一銀色制式手槍壹枝、如附表編號二金色可
發射子彈改造手槍壹枝、如附表編號六土造子彈伍顆均沒收之；
與上訴駁回部分，所處有期徒刑捌年，併科罰金新台幣陸拾萬元
，罰金如易服勞役，以罰金總額與陸個月之日數比例折算，扣案
如附表編號三灰色制式手槍壹枝、如附表編號四霰彈槍枝壹枝、
如附表編號五黑色制式九０手槍壹枝均沒收之；及所處有期徒刑
伍年，扣案如附表編號四霰彈槍壹枝沒收之；應執行有期徒刑拾
捌年，併科罰金新台幣捌拾萬元，罰金如易服勞役，以罰金總額
與陸個月之日數比例折算，扣案如附表編號一至五銀色制式手槍
壹枝、金色可發射子彈改造手槍壹枝、灰色制式手槍壹枝、霰彈
槍壹枝、黑色制式手槍壹枝、如附表編號六土造子彈伍顆均沒收
之。
    事  實
一、【戊○○未經許可寄藏槍彈】部分：
  (一)戊○○綽號「阿沛」，曾因過失致死罪，經臺灣臺中地方法
    院八十七年交簡字第四五號判決判處有期徒刑一年，緩刑四
    年確定。於民國八十六年五、六月間某日，在台中縣神岡鄉
    其飼養犬隻之某處，受友人楊銘津（已因車禍死亡）之託，
    由楊銘津交與如附表編號(1)所示之銀色之制式手槍一枝（槍
    枝管制編號：0000000000號、槍號：ＴＬＪ八四
    五一五Ｄ號，為口徑九ｍｍ之制式半自動手槍，檢察官起訴
    書及補充理由書誤為制式九二手槍，下稱銀色制式手槍）、
    適用該槍枝具有殺傷力之土造子彈三顆（具直徑約九ｍｍ金
    屬彈頭）、附表編號(2)所示之金色可發射子彈具有殺傷力之
    改造手槍一枝（槍枝管制編號：0000000000號，
    下稱金色改造手槍）、適用該槍枝之土造具有殺傷力之子彈
    六顆（具直徑約八ｍｍ金屬彈頭，其中一顆為戊○○於八十
    九年五月十四日凌晨，在台中縣大肚鄉○○街二二巷十四之
    一號前，持上述金色改造手槍射擊丙○○所有之車號ＯＤ－
    六六一三號自小客車用畢而未扣案，此部分業已判刑確定）
    ，並自斯時起，未經許可，為楊銘津寄藏保管該批槍彈於上
    述飼養犬隻處所。嗣於同年十一月底，楊銘津因車禍死亡，
    戊○○亦因車禍無力養狗，離開上址，即將上開槍、彈攜至
    台中縣大肚鄉金聖宮旁垃圾場附近藏放。
  (二)戊○○另行起意，並基於寄藏手槍及子彈之概括犯意，於八
    十九年四、五月間某日，在國道高速公路王田交流道附近，
    由綽號「鎮鴻」之不詳姓名年籍成年男子交付如附表編號(3)
    所示之灰色制式手槍一枝（槍枝管制編號：0000000
    000號、槍號：0000000號、為口徑九ｍｍ制式半
    自動手槍，下簡稱灰色制式手槍）、適用該槍枝之制式子彈
    十六顆等槍彈一批予戊○○，委託戊○○寄藏保管，戊○○
    未經許可，應允寄藏保管該批槍彈，並將該批槍彈攜至上述
    金聖宮旁垃圾場附近藏放；戊○○又賡續前開寄藏手槍及子
    彈之概括犯意，於八十九年九月間某日，至屏東縣里港鄉土
    庫村上述綽號「鎮鴻」之人居處，由綽號「鎮鴻」之人又交
    付如附表編號(4)所示之霰彈槍一枝（槍枝管制編號：000
    0000000號，下稱霰彈槍）、霰彈四顆、如附表編號
    (5)所示黑色制式手槍一枝（槍枝管制編號：0000000
    000號、槍號：０一０七三五號，為口徑九ｍｍ制式半自
    動手槍，下稱黑色制式手槍）、適用該手槍之制式子彈二顆
    等槍彈一批予戊○○，委託戊○○藏放，戊○○答應寄藏，
    即又未經許可，攜帶該批槍彈至屏東縣里港鄉某處雞寮內藏
    放。嗣於九十年農曆過年後，戊○○攜上述霰彈槍、霰彈、
    黑色制式手槍及子彈至台中縣神岡鄉○○村○○路四九八號
    「均泰實業股份有限公司」（下稱均泰公司）宿舍內藏放。
    又於九十一年九月間，將該黑色制式手槍及制式子彈攜至上
    述金聖宮旁垃圾場附近藏放。
  (三)戊○○於八十九年五月十四日凌晨，在台中縣大肚鄉○○街
    二二巷十四之一號前，持上述金色改造手槍，朝丙○○所有
    之車號ＯＤ－六六一三號自小客車，射擊子彈一顆，又於同
    （十四）日凌晨三時許，在台中縣大肚鄉○○路○段三０八
    巷之「酒井ＫＴＶ」附近，取出上述灰色制式手槍，朝行進
   中丙○○駕駛庚○○所有之車號ＱＵ－一０八六號自用小客
    車（箱型車）之左側車身，接續射擊子彈十三顆（此部分業
    已判刑確定）。於同（十四）日早上七點多，戊○○為脫罪
    ，要陳仲文（另案經檢察官提起公訴，經臺灣臺中地方法院
    、臺灣高等法院臺中分院判處有罪在案，案件現上訴最高法
    院）出面頂替，並將上述灰色制式手槍一枝、適用該手槍之
    制式子彈三顆交給陳仲文，由陳仲文帶該批槍彈向警方投案
    ，復於同（十四）日晚間七點多，告知陳仲文上述金聖宮旁
    垃圾場附近藏放槍彈之地點，要求陳仲文帶同警方前往取出
    槍彈，以取信警方。陳仲文在戊○○之陪同下，依約攜帶上
    述如附表編號(3)所示灰色制式手槍一枝、制式子彈三顆向警
    方投案，並於九十年五月十五日凌晨二時五分許，帶同警方
    至上述垃圾場附近涼亭後方草叢內，起出如附表編號(1)所示
    之銀色制式手槍一枝（彈匣內有土造子彈三顆），及如附表
    編號(2)所示之金色改造手槍一枝、如附表編號(6)所示之土造
    子彈五顆扣案（該批槍彈現扣押於臺灣高等法院臺中分院九
    十一年上訴字第四０四號刑事案件）。嗣於九十二年一月二
    十九日上午六時四十五分許，戊○○為警逮捕後，於同日上
    午八時三十五分許，帶同警方前往「均泰公司」宿舍內起出
    如附表編號(4)所示之霰彈槍一枝、霰彈一顆，復於同年二月
    十一日下午二時三十分許，帶同警方前往上述金聖宮垃圾場
    旁藏放槍彈地點，起出如附表編號(5)所示之黑色制式手槍一
    枝、制式子彈二顆扣案。
二、【戊○○、丁○○共同強盜未遂】部分：
    丁○○認識「娜魯灣」小吃店之經營者甲○○，欲販售中古
    冰箱、飲水機予甲○○供該小吃店使用。丁○○見己○○、
    甲○○夫妻二人可欺，即與通緝逃匿中之戊○○基於共同意
    圖為自己不法所有及持有上述霰彈槍、霰彈之犯意聯絡，於
    九十一年五月三十日晚上六時許，由丁○○前往台中縣大肚
    鄉○街村○○路○段四四０巷十號「娜魯灣」小吃店內，向
    甲○○、己○○藉口欲帶同其二人前去看冰箱、飲水機之狀
    況，以決定是否購買，己○○夫妻不疑有他，答應同往，旋
    由丁○○駕車搭載己○○夫婦前往台中縣大肚鄉○○路○段
    五九一巷三號丁○○堆置舊物之建築物。於當日晚上七、八
    時許，己○○夫妻甫進入該建築物內，已在其內等候之戊○○即持上述客觀上足對人身安全產生危害作為兇器之霰彈槍
    一支，以槍口抵住己○○右腋下，喝令己○○坐到旁邊椅子
    上，至使己○○、甲○○二人均心生畏懼，不能抗拒，己○○聽命坐在椅上，甲○○則站在旁側，不敢動彈，己○○見
    桌上尚有戊○○放置之上述霰彈約四顆（與該霰彈槍結合亦
    屬兇器），其夫妻二人均嚇得雙腿發抖發軟，丁○○則站在
    一旁觀看，戊○○即向己○○、甲○○夫妻二人威嚇稱伊人
    在「跑路」缺錢，威脅己○○夫妻交出十幾萬元供花用，己○○夫妻二人稱身上沒那麼多錢，戊○○同意降低款項，脅
    迫己○○夫妻三日後交付三萬元，己○○夫妻於不能抗拒之
    情況下，答應日後給付上述款項，戊○○始叫丁○○駕車搭
    載己○○夫妻離去。惟嗣後戊○○、丁○○因恐事發未向己○○夫妻強索該三萬元，而強盜取財未得逞（惟數日後，丁○○販售交付上述中古冰箱、飲水機予甲○○，並由甲○○
    給付價款三萬元予丁○○）。
三、案經台中縣警察局烏日分局報告臺灣雲林地方法院檢察署檢
    察官偵查起訴。
    理  由
壹、有罪部分：
一、【對戊○○未經許可寄藏槍彈犯罪事實認定】部分：
    訊據上訴人即被告戊○○雖坦承有如事實欄所載一、二之情
    事，惟辯稱：事實欄一、二之槍枝係伊向綽號「鎮鴻」之人
    買的，並非楊津銘及「鎮鴻」所交付給伊寄藏，因為我叫人
    家幫我頂罪，頂罪的人這樣講，所以我被抓到時也這樣講云
    云。經查：
  (一)上述事實欄一、二之犯罪事實所載被告戊○○寄藏灰色制式
    手槍、銀色制式手槍、金色改造手槍各一支、制式子彈十六
    顆、土造子彈共九顆等事實，除據被告戊○○於偵查及原審
    審理時自白外（見偵字第五五二號卷第九十九頁反面，原審
    筆錄卷(一)第二十六、五十三、一０二至一０四頁），且於原
    審中更明確供認楊銘津交槍彈給其，是要其保管云云（見原
    審筆錄卷(一)第一０三頁），並據證人陳仲文於警訊、檢察官
    面前供證上述槍、彈係被告戊○○的，被告戊○○要其擔罪
    ，槍彈之寄藏地也是被告戊○○告知的等語，證人陳仲文對
    於上開槍彈之來源及查獲經過證述甚明（見臺灣臺中地方法
    院檢察署八十九年度偵字第一三一九０號卷第九頁至第十六
    頁、第四三頁至第四四頁、第四八頁、第四八頁背面，九十
    二年偵字第一二二四號卷第七頁，台灣雲林地方法院檢察署
    九十二年度偵字第五五二號卷第二六頁、第二七頁，本院上
    訴卷(二)第三００至三０二頁），復有扣案之上述槍彈及照片
    足資佐證（扣押於台灣高等法院臺中分院九十一年度上訴字
    第四０四號刑事案件，扣案槍彈照片見原審書證卷第二六頁
    、第二七頁、第四三頁至第四五頁）。又其中適合於灰色制
    式手槍之制式子彈原有十六顆，被告戊○○於八十九年五月
    十四日凌晨三時許，在台中縣大肚鄉○○路○段三０八巷之
    「酒井ＫＴＶ」附近，取出上述灰色制式手槍，朝行進中丙○○駕駛庚○○所有之車號ＱＵ－一０八六號自用小客車（
    箱型車）之左側車身，接續射擊子彈十三顆（此部分業已判
    刑確定），剩餘三顆完整子彈為警方扣案，一顆留存於王敬
    舜體內之子彈亦為警方取出扣案；適合於金色改造手槍之子
    彈六顆，被告戊○○於八十九年五月十四日凌晨，在台中縣
    大肚鄉○○街二二巷十四之一號前，持上述金色改造手槍，
    朝丙○○所有之車號ＯＤ－六六一三號自小客車，射擊子彈
    一顆（此部分業已判刑確定），餘五顆為警扣案；銀色制式
    手槍彈匣內尚有三顆土造子彈之事實，亦為證人陳仲文於警
    訊中供稱無誤。從而，該批槍彈連同自王敬舜體內取出而送
    鑑定之子彈，共有手槍三支、子彈十二顆。而其鑑定結果：
    灰色制式手槍（槍枝管制編號為0000000000號
    ），認係西班牙ＳＴＡＲ廠ＦｉｒｅｓｔａｒＰｌｕｓＭ－
    二四三ｃｏｍｐａｃｔ型口徑九ｍｍ之制式半自動手槍，槍
    號為0000000號，槍管內具六條右旋之來復線，機械
    性能良好，可擊發子彈，具殺傷力；銀色制式手槍（槍枝
    管制編號為0000000000號），認係巴西ＴＡＵＲ
    ＵＳ廠ＰＴ９２ＡＦＳ型口徑九ｍｍ支制式半自動手槍，槍
    號為ＴＬＪ八四五一五Ｄ，槍管內具六條右旋之來復線，機
    械性能良好，可擊發子彈，具有殺傷力；金色改造手槍（
    槍枝管制編號為0000000000號），認係仿ＷＡＬ
    ＴＨＥＲ廠半自動手槍更換土造金屬槍管改造而成，機械性
    能良好，可擊發適用子彈，具有殺傷力；制式子彈三顆均
    經試射完畢，認均係制式口徑九ｍｍ子彈，彈底標記二顆為
    「ＴＡ９ｍｍＬＵＧＥＲ」，一顆為「ＡＰ９ｍｍＬＵＧＥ
    Ｒ」，均具殺傷力；另八顆完整子彈均係土造子彈，五顆
    具直徑約八ｍｍ之金屬彈頭，三顆具直徑約九ｍｍ之金屬彈
    頭，經採樣三顆試射，均可擊發，該八顆子彈均具殺傷力；
    自王敬舜體內取出子彈之彈頭一顆，認係撞擊變形之制式
    口徑九ｍｍ已擊發銅包衣彈頭，其上具六條右旋來復線，經
    與上述灰色制式手槍即槍枝管制編號0000000000
    號手槍試射之彈頭比對結果，其來復線紋痕特徵相吻合，認
    係由該槍之所擊發，另自王敬舜體內取出子彈之彈殼一顆，
    認係制式口徑九ｍｍ已擊發半自動手槍彈殼（彈底標記「Ｔ
    Ａ９ｍｍＬＵＧＥＲ」），經與上述灰色手槍即槍枝管制編
    號0000000000號手槍試射之彈殼比對結果，其彈
    底紋痕特徵相吻合，認係由該槍枝所擊發等情，有內政部警
    政署刑事警察局八十九年五月十七日刑鑑字第六一八二五號
    鑑驗通知書及其所附鑑證在卷可憑（見臺灣臺中地方法院檢
    察署八十九年度核退字第二一六一號卷第十一頁、第十二頁
    ）；至被告戊○○持上述金色改造手槍，朝丙○○所有之
    車號ＯＤ－六六一三號自小客車，射擊子彈一顆，因未扣案
    ，致未能鑑定，惟由被告戊○○持槍射擊該顆子彈後，於彈
    著點處造成該車左後行李箱有一個破洞，業經證人丙○○於
    原審中證述在卷（見原審筆錄卷(一)第一五六、一五七頁），
    是則該顆子彈既可貫穿金屬車身造成破洞，顯示應亦具有殺
    傷力無疑。上述手槍三枝經原審當庭勘驗：槍身分別為金色
    、銀色、灰色；金色改造手槍上打有七˙六五ＭＭ之號碼，
    與灰色制式手槍、銀色制式手槍均屬金屬槍身、槍管，具有
    彈匣，拉滑套後擊發性能均良好；上述子彈屬完整者有五顆
    ，彈殼有七顆，彈頭一粒變形，該彈頭一粒與彈殼一顆包裝
    於同一夾鏈袋，夾鏈袋上貼有標籤載明「王敬舜」三字等情
    無誤，並筆錄在卷（見原審筆錄卷(二)第一九六頁背面），核
    與上述照片所示一致，亦與上述鑑定結果均相符合，被告戊○○此部份之自白核與事實一致，應可信為真實。
  (二)事實欄二所載之被告戊○○寄藏霰彈槍一枝、霰彈四顆、黑
    色制式手槍一枝、制式子彈二顆之事實，除有被告戊○○於
    偵查及原審之自白外（見偵五五二號卷(一)第八十五、八十六
    頁，偵聲字第一一號卷第六、七頁，原審筆錄卷(一)第二十六
    、二十九、三十、五十三、一０五至一一一頁），且於原審
    中更明確供認「鎮鴻」交槍彈給其，是要其保管云云（見原
    審筆錄卷(一)第一０八頁反面），復有警方帶同被告戊○○取
    出該批槍彈之現場圖、現場照片在卷可憑（見臺灣雲林地方
    法院檢察署九十二年度偵字第五五二號卷宗一第三一頁至第
    三六頁）。被告戊○○亦供稱寄藏之霰彈原有四顆，其中一
    顆持至某溪邊試射用畢，另二顆於九十一年九月二十五日晚
    間十時許，至台中縣大肚鄉○○路○段九六號「東洋財務管
    理公司」（下稱東洋公司）持如附表編號(四)所示之霰彈槍（
    內已裝填有霰彈二顆），對準大門鐵製門把開槍擊發子彈一
    顆，致鐵製門把及門柱部分凹陷（未貫穿），嗣後打開大門
    進入屋內，對準大門正對面之客廳牆壁再擊發子彈一顆，致
    該牆壁及其旁之屏風均部分凹陷（此部分業已判刑確定），
    而用畢，剩餘一顆為警方扣案無誤。此外，並有扣案之上述
    槍彈足資佐證。該批槍彈經送鑑定結果認為：霰彈槍（槍
    枝管制編號為0000000000號）係口徑十二ｇａｕ
    ｇｅ制式單管霰彈槍，製造國別不明、廠牌不明、型號不明
    ，槍枝全長六十五公分，槍管長度三四˙八公分，裝彈量為
    四顆，槍枝機械性能良好，可擊發制式口徑十二ｇａｕｇｅ
    霰彈，具有殺傷力；子彈一顆乃制式口徑十二ｇａｕｇｅ
    霰彈，彈殼長度五十七ｍｍ，屬中央發火式底火，彈底標記
    為「ＷＩＮＣＨＥＳＴＥＲ１２ＧＡ」，經試射，具有殺傷
    力；黑色制式手槍（槍枝管制編號為000000000
    0號），係捷克ＣＺ廠製七五型口徑九ｍｍ（九×十九ｍｍ
    ）制式半自動手槍，槍號為０一０七三五號，槍管內具有六
    條右旋來復線，機械性能良好，經試射，可擊發口徑九ｍｍ
    （九×十九ｍｍ）制式子彈，彈匣型式為雙排，具有殺傷力
    ；子彈二顆為口徑九ｍｍ（九×十九ｍｍ）制式子彈，彈
    頭形狀（結構）為圓彈頭（銅包衣彈頭），底火型式屬中央
    底火，其中一顆彈底標記為「Ｇ˙Ｆ˙Ｌ˙９ｍｍＬＵＧＥ
    Ｒ」，另一顆為「ＡＣＰ９９９ＭＭＬＵＧＥＲ」，經試射
    ，均具殺傷力等情，有內政部警政署刑事警察局九十二年三
    月二十五日刑鑑字第０九二００二０八一０號槍彈鑑定書（
    見同上卷宗尾頁，未標明頁數）、內政部警政署刑事警察局
    九十二年四月二十四日刑鑑字第０九二００二四八四八號槍
    彈鑑定書（見檢察官主張卷第二七頁至第三四頁）。於各該
    鑑定書內，並均有上述槍彈之照片可資佐參。而經原審當庭
    勘驗上述扣案之槍彈：霰彈槍為木柄、鐵製，擊發性能良好
    ，槍枝結構完整，手槍一支槍身為黑色，槍管、滑套、槍身
    均金屬製，具彈匣一個，擊發性能良好，霰彈一顆一端已完
    全開啟，霰彈內已無火藥，僅餘一空彈殼，與霰彈包裝一起
    的有二個銀色金屬物，應係指上述九十二年三月二十五日刑
    鑑字第０九二００二０八一０號鑑定書第二頁所記載之「射
    擊殘跡碳膠鋁座貳個」，上述之制式子彈二顆，彈頭與彈
    殼均已分離，顯已試射用畢。以上各情，均經筆錄在卷（見
    原審筆錄卷(二)第一九六頁背面、第一九七頁），核與卷附照
    片一致，亦與鑑定結果相符。綜上，被告戊○○就此部分之
    自白亦與事實相符，自屬可信。
  (三)被告戊○○於本院審理時雖辯稱：如事實一、二之槍枝係伊
    向綽號「鎮鴻」之人買的，並非楊津銘及「鎮鴻」所交付給
    伊寄藏，因為我叫人家幫我頂罪，頂罪的人這樣講，所以我
    被抓到時也這樣講云云。然查：被告戊○○寄藏事實一、二
    所示之槍彈，業迭據被告戊○○於偵查及原審審理時自白不
    諱，且其前後自白相符，並無矛盾而無足採之情形，業詳如
    前，而被告自警訊迄原審審理時始終未曾供稱上開槍彈係向
    綽號「鎮鴻」之人所購買，其於本院審理時始為上開抗辯，
    尚難遽以採信；再被告戊○○固舉證人陳仲文欲證明上開向
    「鎮鴻」之人購買槍彈之事實，惟據證人陳仲文於本院上訴
    審審理時結證稱：渠在被告戊○○家，有看到被告戊○○拿
    出來玩，看到長槍一枝，短槍四、五枝等語（見本院上訴卷
    (二)第三０一頁），足見證人陳仲文第一次看到上開槍枝，係
    在被告戊○○家裡，當時被告戊○○已持該等槍械，則證人
    陳仲文並未親自目睹被告戊○○如何取得上開槍彈之經過，
    要無疑義，雖證人陳仲文於本院上訴審審理時經被告選任辯
    護人詰問：「是否知道槍枝何來」，答稱：是跟南部的人買
    的等語（見本院上訴卷(二)第三０二頁），但於檢察官反詰問
    ：「是否陪同（戊○○）買槍」，乃答稱：「我是聽被告（
    戊○○）說的」等語（見本院上訴卷(二)第三０二頁），證人
    陳仲文知道被告戊○○向他人買槍乙事，並非其親自見聞，
    而係聽被告戊○○之陳述，自屬傳聞證據，要無證據能力，
    尚不得據此即認上開事實一、二之槍彈，係被告戊○○向綽
    號「鎮鴻」之人所購買，其理至明。況被告戊○○於原審中
    業已明確供認楊銘津、「鎮鴻」交槍彈給其，是要其保管云
    云（見原審筆錄卷(一)第一０三、一０八頁反面），此外證人
    陳仲文頂替被告戊○○未經許可寄藏槍彈部分之犯行，僅只
    有附表編號一、二、三部分之手槍及子彈而已，並未及於附
    表編號四、五之霰彈槍及手槍，此由證人陳仲文頂替時而為
    之供述可知，則證人陳仲文於頂替時，自無可能就附表全部
    之槍彈來源有所供述；準此，足見被告戊○○上開辯解顯係
    避重就輕之詞（如該槍彈係被告戊○○所購買乙情成立，被
    告僅成立想像競合犯之裁判上一罪，得免受二罪之處罰，於
    被告戊○○自屬有利），應不足採信。
  (四)至被告戊○○就槍枝來源，於警詢中供稱：「是於九十一年
    九月份掩藏的」（見烏警刑字第０九二０五０一五五００號
    警卷第一至五頁），於偵查中則供稱：「在屏東里港有一位
    叫『鎮宏』交給我的，我是跟他借的，時間是八十九年五月
    份」（見偵五五二號卷第八十五、八十六、一００頁），於
    原審中又供稱：「（這兩把槍）是楊銘津，八十六年九月（
    給我的」、「（這兩把槍）屏東一個叫『定宏』給我的」、
    「（霰彈槍）也是跟『定宏』拿的」、「改造七點六二及制
    式九二是是楊銘津給我的，其他是『定宏』給我的」、「這
    一枝九二手槍，八十六年五、六月時楊銘津留給我的，在台
    中縣神岡鄉我養狗的地方給我的，（所以我）是替他寄藏保
    管」、「（金色的槍跟子彈楊銘津交給我的目的）他是跟剛
    剛一樣（按即替他寄藏保管）」（見原審筆錄卷(一)第二十五
    、二十六、二十九、五十三、一０二、一０四頁），而於本
    院上訴審中再改稱：「（扣案槍彈）係向綽號『鎮鴻』買的
    」（見本院上訴卷(一)第一一五頁），於本院審理時則仍為上
    開「向綽號『鎮鴻』買的」之供述，前後共有其借的、其買
    的、或他人寄放而代為藏置等三種不同說法；因查被告戊○○於原審中業已明確供認楊銘津、「鎮鴻」交槍彈給其，是
    要其保管云云（見原審筆錄卷(一)第一０三、一０八頁反面）
    ，有如前述，故被告戊○○前開所謂彈是其借用的、或其購
    買之供述，顯屬推諉之詞，無可採信，附此敘明。
二、【對戊○○、丁○○共同強盜未遂犯罪事實認定】部分：
    訊據上訴人即被告戊○○、丁○○均矢口否認有事實欄二之
    共同強盜未遂犯行，被告戊○○辯稱：伊沒有用槍抵住被害
    人己○○，也沒有說要跑路費，只是拿霰彈槍嚇他，沒有要
    強盜取財的意思，只是恐嚇他們，因為我曾經在己○○店裡
    被他們夫婦罵，後來丁○○說己○○夫婦要買電器，所以我
    就利用機會恐嚇他們云云；被告丁○○辯稱：其與被害人己○○夫妻係舊識熟友，案發時係載己○○夫妻到該處看冰箱
    、飲水機，冰箱放在門口走廊，一下車即可看清楚，其沒有
    走入屋裡，因其喝了很多酒，一下車就跑到屋邊農田嘔吐，
    吐完後至毗鄰一號門柱水龍頭開水漱口，走回後三號門口，
    己○○夫妻出來，就跟我說走了，其就開車載他們回家，且
    當時屋內沒電可亮燈照明，己○○何以會走入黑暗空屋，又
    如何在黑暗不明之狀態確定行兇者為何人，在場人數多少，
    均令人懷疑真實性云云。經查：
  (一)事實欄二之犯罪事實，業據證人即被害人己○○、甲○○於
    原審審理時具結證述無誤（見原審筆錄卷(二)第七頁至第七三
    頁），證人己○○於檢察官面前亦具結證述清楚無避諱（見
    偵五五二號卷(二)第七頁），核與其於原審審判中證述之基本
    事實相符，證人己○○、甲○○二人，並於原審審判中當庭
    指認被告丁○○無訛。且經原審當庭提示上述扣案之霰彈槍
    ，依據證人己○○所述被告戊○○持槍站立位置及持槍抵住
    其身體右腋下之部位，由站庭法警持該霰彈槍槍口抵住己○○，請證人己○○回憶當時受槍枝抵住之感覺是否即為在庭
    受霰彈槍抵住的感覺，證人己○○即肯定的回答：「是。」
    （見原審筆錄卷(二)第三二頁），益足認證人己○○證述受槍
    威嚇之情狀，是屬實在。被告戊○○於檢察官面前亦供稱：
    我當天有拿槍但沒有抵住他，我只將槍枝擺在桌上，是丁○○以我名義說我在跑路跟他要錢等語（見偵五五二號卷(一)第
    六七頁）；復供稱：我有陪丁○○先去他朋友家喝酒，喝完
    酒我陪丁○○去丁○○家，丁○○不知叫誰去載己○○夫婦
    二人到丁○○家，那天我喝醉了，我沒有拿槍抵住己○○身
    體，丁○○摟己○○肩膀，有說有笑的到前面說話，一會兒
    就回去了，丁○○有打電話給我說他有拿三萬元，那是他和
    己○○夫婦生意上礦泉水的事，我不認識己○○等語（見偵
    五五二號卷(一)第一０七頁、第一０七頁背面）；於檢察官聲
    請原審法院延長羈押時，又供稱：我與丁○○約去清水喝酒
    ，己○○夫婦是丁○○載來的，在丁○○家尚有丁○○的一
    、二位朋友，因丁○○與己○○有糾紛，丁○○先載我到他
    家，之後才載這兩個人來，之後丁○○就把己○○拉到另一
    個房間，之後就走了，我知道丁○○有向他們拿三萬元，是
    後來丁○○向我說的，我沒有拿到錢等語（見原審九十二年
    偵聲字第一一號卷宗）。被告戊○○並對上述筆錄內容均表
    示沒有記載錯誤。於原審準備程序時，被告戊○○再供稱：
    我知道他們（指己○○夫婦與被告丁○○）有生意關係，好
    像我朋友去己○○店裡被己○○他們打，我跟丁○○很久沒
    有見面，我順便要去那裡嚇己○○等語（見原審筆錄卷(一)第
    六八頁）。則由被告戊○○之上述供述可知，被告戊○○、
    丁○○二人當時確實均在持槍脅迫己○○夫婦之屋內現場，
    被告戊○○並持有槍枝威嚇己○○夫婦，且係被告丁○○先
    與被告戊○○會面後，轉進另一室內沒電、光線灰暗之隱蔽
    處所，再由被告丁○○載同己○○夫婦前至該處，藉由通緝
    逃亡中之被告戊○○持槍彈威嚇己○○夫婦交付逃亡費用，
    事後復由被告丁○○扮演白臉載己○○夫婦離開。綜合上情
    觀之，被告戊○○、丁○○於己○○夫婦前往案發地點前，
    早已謀議底定由被告戊○○持霰彈槍彈威嚇脅迫己○○夫婦
    交付錢財，要無疑義，否則被告戊○○如何會前往上開沒有
    電力之房屋？為何於被告丁○○帶同被害人己○○夫婦到達
    時，被告戊○○適在該處？何以被害人己○○夫婦甫進入屋
    內，即遭被告戊○○持霰彈槍抵住身體？本案係被告丁○○
    藉故引領被害人己○○夫婦至上址該隱蔽處所以利實行犯罪
    之分工無疑。是被告丁○○就被告戊○○持有上述霰彈槍、
    霰彈強盜財物之行為，有犯意聯絡，行為分擔。被告丁○○
    藉由被告戊○○持有霰彈槍、霰彈之目的，即在強盜財物，
    應可斷定。此外，復有上述扣案之霰彈槍一枝、霰彈一顆足
    資佐證，霰彈槍、霰彈照片附卷可稽，該槍彈之外觀及其均
    具有殺傷力等情，亦均敘明如前一、(二)欄，該霰彈槍彈自屬
    兇器無訛。復參諸證人己○○上述受霰彈槍抵住右腋下所親
    身經歷之深刻記憶，並己○○夫婦均證稱當時害怕雙腿發抖
    發軟之被害感受，依社會一般通念判斷，己○○夫婦當時見
    被告戊○○持霰彈槍抵住被害人己○○右腋下，而以霰彈槍
    射擊人體，足以使人致命，亦為一般人所知，被害人己○○
    夫婦處於上開情形下，應已達無法抗拒之程度，實屬無庸置
    疑。至於被告戊○○所辯霰彈槍僅擺在桌上，只是要嚇他，
    不知何人載己○○夫婦過來云云，及其於原審審判時又改辯
    稱：我是拿一支很像快速爐的點火器云云，被告丁○○辯稱
    伊未走進屋內，不知己○○夫婦為何要進入黑暗空屋，伊並
    未與被告戊○○共同謀議強盜己○○夫婦之財物云云，均不
    足取。
  (二)被告丁○○於案發當時是否進入屋內而在場、屋內是否有霰
    彈槍彈等事，因證人己○○、甲○○於原審審判中之證述對
    案發過程之部分細節均表示「害怕」、「忘記了」、「不曉
    得」、「沒有注意」等語，時而以搖頭作答，時而避重就輕
    ，答非所問，語意多有保留，經原審審判長依據刑事訴訟法
    第一百六十九條前段之規定命被告三人均退庭後（見原審筆
    錄卷二第五七頁），始於審判長補充訊問時，證人甲○○方
    逐漸對案情細節為明確之說明，顯然該二位證人在審判中面
    對被告戊○○、丁○○二人，仍深感恐懼，就客觀外部情況
    判斷，證人己○○於警訊中證述受被告戊○○持霰彈槍抵住
    身體，脅迫三日後交出三萬元，當時被告丁○○與另一位約
    十八歲之人在場，桌上仍有約四顆霰彈等語，顯較其於審判
    中之證述具有可信之特別情況，且該證詞為證明被告戊○○
    、丁○○二人犯罪事實所必要，不僅具有證據能力（刑事訴
    訟法第一百五十九條之二參照），在證明力部分，參酌被告
    戊○○前亦供述屋內尚有丁○○一、二位朋友之供詞，及前
    已認定被告戊○○藏有扣案之霰彈槍一支與霰彈四顆之犯罪
    事實，當認證人己○○之上述證詞是屬真實。又證人己○○
    復於檢察官訊問時具結證稱：至阿義（即被告丁○○）家看
    好冰箱後進入屋內，裡面很暗，阿沛（筆錄或記載為『阿霈
    』，即被告戊○○，於本院上訴審時承認其綽號為『阿沛』
    ，其原名趙學沛，）以一把霰彈槍抵住我右腋下，對我妻說
    他現在困難要我們拿錢給他，他要十幾萬元，後來協商後答
    應給他三萬元，然後阿沛叫阿義來載我們回去等語，亦屬真
    實。由上足見，被告丁○○當時是在旁目睹上情，否則，被
    告戊○○實不可能於事畢後即叫被告丁○○載己○○夫婦離
    去。再參酌前述被告戊○○所供被告丁○○在現場與己○○
    勾肩搭背之情，更足徵其然。從而，證人己○○、甲○○於
    原審中證稱被告丁○○當時不在場、未看見槍彈云云，乃係
    因害怕證述過於明確不利被告戊○○、丁○○之真實情節，
    恐將引起被告戊○○、丁○○之報復，致使自己陷於更不利
    益之處境所致，尚不得以此即認證人己○○夫婦之證詞前後
    矛盾而不採。惟證人己○○於警訊中指述當時屋內桌上尚有
    左輪手槍一把之事，因本案查扣之槍彈不少，且如前所述，
    除陳仲文攜往交付警方之上述灰色制式手槍、子彈等物，及
    帶同警方前往取出之金色改造手槍、銀色制式手槍、土造子
    彈等物外，其餘槍彈均係被告戊○○帶同警方前往藏槍地點
    取出扣案，並無證據資料顯示尚有左輪手槍之存在，是證人
    己○○所稱左輪手槍之證詞尚無堅強之佐證，證明力尚有疑
    問，無從採為犯罪事實之認定。又證人己○○所述屋內尚有
    一位約十八歲之不詳姓名年籍之人是否參與犯案，就其與甲○○之證述並被告戊○○之供述內容觀之，尚屬無從判斷，
    自難以認定此部份犯罪事實尚有其餘共犯存在，併此敘明。
  (三)證人己○○夫婦於原審中均證稱案發前係被告丁○○至其小
    吃店表示欲載同己○○夫婦前往看視欲販售之中古冰箱、飲
    水機，惟到現場後，並未提及冰箱、飲水機交易之事，並其
    二人為被告戊○○持槍脅迫後，均未向被告丁○○提及或抱
    怨受人持槍脅迫交錢之事，被告丁○○亦未向其二人過問該
    事等情觀之，更可徵被告丁○○對搭載己○○夫婦至現場而
    由被告戊○○持槍彈脅迫交付錢財了事之情知之甚明，並參
    與其中，被告丁○○及被害人己○○夫婦於上述行為發生後
    ，對被告丁○○參與犯案彼此間均心照不宣所致，而之所以
    心照不宣，乃起因於己○○夫婦二人當時對被告丁○○、戊○○之行徑，確實深感害怕無疑，被告丁○○參與犯案之事
    證，更是明確。從而，被告丁○○辯稱：我當時喝很多酒，
    下車後在屋外嘔吐小便，己○○夫婦出來說可以走了，回去
    後沒有再多講話，我想奇怪怎麼沒講云云，如被告丁○○未
    與被害人同進入屋內，則被害人己○○夫婦係與被告丁○○
    同往看電冰箱等電器用品，何以未及與被告丁○○觀看擬購
    買之物品，並對價格及付款期日、或交付電冰箱等物品之日
    期有所商議，即無言離去，於車上復未與被告丁○○討論購
    買冰箱乙事，凡此，均與購物之交易常情不符，信係事後編
    造之詞，自無可取；再當時屋內雖係黑暗，惟被害人己○○
    夫婦於被告丁○○同進入房屋內，旋遭被告戊○○持槍抵住
    右腋下，由被害人己○○身體之觸覺，應可感受到抵住身體
    係類槍枝之硬物無疑，而被告丁○○復係與之同入之人，則
    該持槍之人自係另一人無訛，且該持槍之人復曾出言勒取財
    物，於經過一段時間，眼晴適應黑暗後，當能大致看清週圍
    景象，此為一般人經驗上所知，是被害人己○○夫婦，當時
    雖處暗處，對於發生事情之經過，能清楚記憶而為陳述，亦
    核與常情無違，被告丁○○辯稱被害人己○○夫婦，於黑暗
    不明之狀態，應無法確定行兇之人及在場人數多少云云，亦
    非的論。另被告戊○○於起訴移送原審時先辯稱：丁○○說
    他與娜魯灣小吃店經營礦泉水生意鬧的不愉快云云，於原審
    準備程序中又辯稱：是我朋友到己○○店內被己○○他們打
    云云，復於本院上訴審及本次更(一)審中辯稱：我跟己○○他
    們不愉快是在他們店裡被他們打，是這樣我對他們不高興，
    是丁○○載他們來我才想起這件事云云，又辯稱：當日我很
    醉，當日之事我沒有記憶云云，不僅前後矛盾（是其朋友或
    其自己被毆？），亦與情理不合（酒醉至沒有記憶如何還能
    辨識己○○夫婦為何人？如何還能憶及在己○○夫婦店內被
    毆之事？），證人己○○夫婦亦均於審判中證實與被告戊○○、丁○○無仇隙，亦未於店內毆打被告戊○○或其友人，
    是被告戊○○之上述辯詞，當係為迴護被告丁○○之詞，不
    足採信。
  (四)雖證人己○○於警訊及檢察官訊問時證稱：九十一年六月二
    日（即案發後過三天）丁○○向甲○○拿三萬元等語。惟證
    人己○○夫婦於原審中一再堅稱：案發後確實有向丁○○購
    買中古冰箱及飲水機，價錢由甲○○與丁○○磋談並支付價
    金三萬元，數日後冰箱、飲水機運到店內，現存於店內使用
    等語。證人己○○於審判中復證稱：去時有看見冰箱在門邊
    走廊上，事後丁○○來拿的三萬元是什麼錢我不知道，要問
    甲○○，答應買冰箱的事是甲○○做主，我不知道等語。證
    人甲○○則於原審審判中亦證稱：買飲水機與被押無關，事
    後也沒人聯絡被脅迫應交付款項的事情，不是因為被脅迫害
    怕始答應丁○○購買冰箱等語。由上開證據資料顯示，己○○夫婦的確於案發後向被告丁○○購買中古冰箱、飲水機，
    被告丁○○依約給付該些物品，甲○○則依約支付價金三萬
    元，該等物品現仍於店內使用中，且購買該些物品與受持槍
    脅迫交錢事件尚無因果關係。從而，己○○夫婦是未因受持
    槍脅迫之犯罪事實而交付三萬元給被告丁○○、戊○○，應
    認被告丁○○、戊○○就此部份犯罪事實是未取得財物而屬
    未遂。足徵被告戊○○、丁○○脅迫取款三萬元既遂一事，
    尚屬不能證明。公訴人就此部分認被告丁○○所取得之三萬
    元係屬強盜財物，而認被告戊○○、丁○○犯罪既遂，尚無
    積極證據足以證明，自不能確信。
  (五)另被告丁○○於本院審理時雖舉證人卓益昌證明其同居人之
    院上訴卷(二)第三０七、三０八頁），並提出被害人甲○○背
    書之支票（金額十八萬元）乙紙為證（見本院上訴卷(一)第一
    七三頁）；被告丁○○又舉證人林春福為證，以證明被告丁○○於九十二年間曾多次前往被害人己○○夫婦經營之娜魯
    灣小吃店消費，被害人己○○夫婦會與其一起吃飯、聊天，
    彼此互動良好等情，證人林春福於本院上訴審時並為上開證
    述（見本院上訴卷(二)第三一七、三一八頁），然由證人卓益
    昌之證言及上開支票，僅能證明被害人甲○○有在上開支票
    上背書轉讓（或提示付款）之事實，尚不能證明係被害人甲○○有向被告丁○○借支票週轉之情事，且縱如被告丁○○
    所稱被害人己○○夫婦曾向其調換支票使用之事實，然觀之
    該支票之發票日為九十三年三月二十日，距案發之九十一年
    五月三十日，相隔逾一年九月，彼雙方事後是否消除怨隙，
    情誼是否至可以相互換票使用，及被告丁○○於案發逾半年
    以後，有前往上開小吃店消費，與被害人己○○夫婦互動良
    好，惟均係事後發生之情事，尚難作為被告丁○○有利之證
    據，併予敘明。
  (六)至被害人己○○夫婦於本院本次更(一)審時，雖到庭證稱：我
    們被恐嚇時，丁○○並未在房間內，他在外面，被恐嚇時房
    間內只有點蠟燭，東西看不太清楚，當時戊○○躲在魚缸旁
    邊，丁○○沒有看到戊○○，丁○○也不知道房間內發生何
    事等語，因與渠等先前所證述不一，應屬迴護被告丁○○之
    詞；另被告戊○○於本院本次更(一)審時，固願以證人身分接
    受詰問，證稱：本件九十一年五月三十日案發當天或之前，
    被告丁○○沒有跟他協議或共謀搶奪他人財物云云，因其就
    此部分證述，與其自己本身有切身利害關係，自偏頗之虞。
    因此，被害人己○○夫婦及被告戊○○於本院本次更(一)審時
    以證人身分所為之上開證述，均不足以採為有利被告丁○○
    認定之證據，附此敘明。
  (七)按被告之自白非出於強暴、脅迫、利誘、詐欺、疲勞訊問、
    違法羈押或其他不正之方法，且與事實相符者，得為證據，
    刑事訴訟法第一百五十六條第一項定有明文。又訊問被告應
    全程連續錄音，必要時，並應全程連續錄影，但有急迫情況
    且經記明筆錄者，不在此限；筆錄內所載之被告陳述與錄音
    或錄影之內容不符者，除有前項但書情形外，其不符之部分
    ，不得作為證據；本章之規定，於司法警察官或司法警察詢
    問犯罪嫌疑人時，準用之，同法第一百條之一第一項、第二
    項、第一百條之二亦分別規定甚明。就此部分犯罪事實，檢
    察官雖舉被告戊○○於警訊筆錄中之自白為據，但被告戊○○否認該部分供述筆錄之任意性，供稱是另一個偵查員要我
    這樣講，我才照他們的意思講，否則他們不照我的意思寫等
    語。被告既然抗辯警訊筆錄內容之真實性，本院自應勘驗警
    訊錄音帶而為調查，以決定該部分自白筆錄可否採用。經原
    審當庭勘驗警訊錄音帶之內容，發現警員就此部分之犯罪事
    實詢問被告戊○○後，被告戊○○答稱：「我沒有和他們去
    押人。」隨即錄音無故中斷，再度出現之錄音內容，則為被
    告戊○○平和的供述是被告丁○○前去押己○○夫婦至丁○○住處，是丁○○開口要錢，丁○○向己○○說我（指被告
    戊○○）在跑路，在辛苦，叫己○○拿錢給我，後來他們說
    好，丁○○就載他們回去，後來錢是丁○○去收取（以上問
    答內容，均經筆錄在卷，見原審筆錄卷(一)第六三頁背面、六
    四頁）。由上勘驗內容可知，在錄音中斷前後，被告戊○○
    供詞之語意有著顯著之差異（從否定至肯定），該錄音之無
    故中斷顯然可疑，且違反上述全程錄音之規定，因此，錄音
    中斷後，警方極可能以不正之方法，「教導」被告戊○○作
    出如何之供述，始繼續為警訊筆錄與錄音之製作，被告戊○○上述非出於任意性之辯詞，應屬可信。從而，被告戊○○
    就該部分犯罪事實之警訊供述筆錄，有事實足認非出於被告
    戊○○之自由意思，乃警方以不正方法而取得，依據刑事訴
    訟法第一百五十六條第一項、第一百五十五條第二項之規定
    ，無證據能力，不得作為判斷之依據，附予敘明。
三、綜就上情參酌以觀，足徵被告戊○○犯罪事實一至三、被告
    丁○○犯罪事實三等之事證均極為明確，渠等二人之辯解，
    純屬推卸避就之詞，渠等二人之犯行，均堪以認定。
四、【論罪及法律適用】：
  (一)、【本件有關論罪之法則合先敘明：以下至為最高法院
    及台灣高等法院所表示之法律見解】
  按寄藏與持有均係將物置於自己實力支配之下，僅寄藏必先
    有他人之持有行為，而後始為之受寄代藏而已，故寄藏之受
    人委託代為保管，其保管之本身，亦屬持有，不過，此之持
    有係受寄之當然結果；槍砲彈藥刀械管制條例第七條第四項
    、第十一條第二項（現為第十二條第四項）係將「持有」與
    「寄藏」為分別之處罰規定，則單純之「持有」固不包括「
    寄藏」，但「寄藏」之受人委託代為保管，其保管之本身所
    為之「持有」，既係「寄藏」之當然結果，法律上自宜僅就
    「寄藏」行為為包括之評價，不應另就「持有」予以論罪；
    同時寄藏手槍、子彈係觸犯該條例第七條第四項、第十一條
    第三項（現為第十二條第四項）之罪，應依想像競合犯從較
    重之該條例第七條第四項未經許可無故寄藏手槍罪處斷，最
    高法院七十四年台上字第三四００號判例要旨參照。
  未經許可持有槍、彈，其持有之繼續為行為之繼續，亦即一
    經持有槍、彈，罪已成立，但其完結須繼續至持有行為終了
    時為止，則包括持有之寄藏槍、彈行為，自亦為行為之繼續
    ，其犯罪之完結須繼續至寄藏行為終了時為止，最高法院八
    十八年度第八次刑事庭會議決議（節錄）、同院九十二年台
    上字第五一八０號裁判要旨參照。同院九十二年台上字第五
    一八０號裁判要旨亦闡明上述意旨，並補充：未經許可持有
    手槍，其持有之繼續為行為之繼續，亦即一經持有手槍，罪
    已成立，但其完結須繼續至持有行為終了時為止，「不問該
    寄藏持有之手槍、子彈有無持以使用」。
  寄藏槍、彈罪為繼續犯，其犯罪之完結須繼續至寄藏行為終
    了時為止，且其受人委託代為保管，其保管亦屬持有，不過
    其持有係受寄之當然結果，不應另就持有予以論罪。故於寄
    藏槍、彈之持有繼續中，另為犯他罪而持有該槍、彈加以實
    施，因非自始即意圖以持有槍、彈為犯他罪之方法，自不能
    再以持有與該罪論以牽連犯，最高法院八十九年台上字第一
    二三九號裁判要旨參照。
  持有手槍、子彈之行為，於持有之初，如無供犯罪使用之意
    圖，即已獨立構成犯罪，嗣後臨時起意，持該手槍另犯他罪
    ，應併合處罰，不得因係持有手槍犯之者，而認有牽連關係
    ，最高法院八十一年台上字第四０二二號裁判要旨參照（同
    上意旨者，參照同院八十三年台上字第五一七三號、八十六
    年台上字第四四一九號、八十七年台上字第三九八三號、八
    十七年台上字第四０一九號裁判要旨）。
  扣案之義大利製口徑十二ＧＡＵＧＥ制式霰彈槍，係屬槍砲
    彈藥刀械管制條例第四條所稱之獵槍，有內政部警政署八十
    五年十二月十三日八五警署保字第九一七０一號函另案在卷
    可按，台灣高等法院八十七年上訴字第二二五三號裁判要旨
    參照。
  寄藏手槍罪為繼續犯，於其終止寄藏之前，犯罪行為仍在繼
    續實施之中，其間法律縱有變更，但其行為既繼續實施至新
    法施行以後，自無行為後法律變更可言，最高法院八十九年
    台非字第一八六號裁判要旨參照。
  犯本條例之罪自首，並報繳其持有之全部槍砲、彈藥、刀械
    者，減輕或免除其刑，槍砲彈藥刀械管制條例第十八條第一
    項前段定有明文。條文既已規定槍彈在自己持有尚未移轉之
    情況下，仍須符合「自首」，「並」報繳持有之全部槍彈之
    要件，始應減輕或免除其刑，則行為人持有槍彈之事實既已
    為偵查機關所知悉發覺，縱事後報繳全部槍彈，亦與上述條
    例第十八條第一項前段之規定不符，自無該項減輕或免刑規
    定之適用。又裁判上一罪其一部份因案被發覺，於檢察官訊
    問中陳述未發覺部分之犯罪行為，並不符合刑法第六十二條
    之規定，不應認有自首之效力（最高法院七十三年二月二十
    一日七十三年度第二次刑事庭會議決議（二）參照）。又同
    條例第四項規定自白之情形，必須於偵查或審判中自白，「
    並」供述全部槍械、彈藥之來源及去向，因而查獲或因而防
    止重大危害治安事件之發生者，始能減免其刑，第四項既謂
    「並」供述全部槍砲、彈藥、刀械之來源「及」「去向」，
    自係指已將槍械、彈藥移轉與他人持有之情形而言，不包括
    仍為自己持有之情形在內，此觀同條第一項後段指已移轉他
    人持有之情形始有「去向」可明，最高法院九十年台上字第
    三五六一號裁判要旨參照。
  (二)、【被告戊○○部分】：
  核被告戊○○如事實欄一所述寄藏銀色制式手槍之行為，係
    犯槍砲彈藥刀械管制條例第七條第四項之未經許可寄藏手槍
    罪，如事實欄一所述之寄藏金色改造手槍之行為，係犯同條
    例第十一條第四項之未經許可寄藏改造手槍罪，如事實欄一
    所述寄藏土造子彈行為，係犯同條例第十二條第四項之未經
    許可寄藏子彈罪。起訴書及公訴人之補充理由書認被告戊○○係犯同條例第七條第四項、第十二條第四項之【未經許可
    持有】槍、彈罪，尚有未洽，惟既應就寄藏槍、彈罪為包括
    之評價，不另論持有槍、彈罪，起訴法條相同毋庸變更。又
    公訴人漏論同條例第十一條第四項之罪，惟檢察官之訴追事
    實既已及於該部分犯罪事實（見起訴書及補充理由書），本
    院自應審究。又公訴人就此部分事實論究被告戊○○持有之
    子彈為八顆，亦有疏漏（應為九顆），應予敘明。被告戊○○所犯上述各罪，係一行為觸犯數罪名，為想像競合犯，應
    從一重論以同條例第七條第四項之寄藏手槍罪（參上述法則
    、）。公訴人認有牽連犯之關係，尚有未合。
  被告戊○○如事實欄二所述寄藏灰色制式手槍之行為、寄藏
    黑色制式手槍之行為，係觸犯槍砲彈藥刀械管制條例第七條
    第四項之未經許可寄藏手槍罪，如事實欄二所述寄藏霰彈槍
    之行為，係觸犯同條例第八條第四項之未經許可寄藏獵槍罪
    （參照上述法則），如事實欄二所述寄藏霰彈、制式子彈
    之行為，係犯同條例第十二條第四項之未經許可寄藏子彈罪
    。公訴人認被告戊○○係犯同條例第七條第四項之罪，就未
    經許可寄藏獵槍行為之所犯法條漏未論罪，惟此部份已為追
    訴事實，本院亦應予審究。另公訴人認被告戊○○是犯【未
    經許可持有】槍、彈罪，亦有未洽，惟起訴法條毋庸變更。
    另公訴人就被告戊○○寄藏持有子彈部分僅論以制式子彈三
    顆（灰色制式手槍）、二顆（黑色制式手槍）、霰彈一顆，
    亦有疏漏（應為制式子彈十六顆、二顆、霰彈四顆），應予
    更正。被告戊○○寄藏灰色制式手槍及制式子彈（十六顆）
    之行為，係一行為觸犯數罪名，為想像競合犯，應從一重論
    以同條例第七條第四項之未經許可寄藏手槍罪。被告戊○○
    寄藏霰彈槍、霰彈、黑色制式手槍、制式子彈（二顆）之行
    為，亦係一行為觸犯數罪名，為想像競合犯，應從一重論以
    同條例第七條第四項之未經許可寄藏手槍罪。公訴人認屬牽
    連犯，尚有未合。被告戊○○先所犯上述二未經許可寄藏手
    槍罪，時間緊接、方法相同，觸犯犯罪構成要件相同之罪名
    ，顯係基於概括犯意而為，為連續犯，應論以一未經許可寄
    藏手槍罪，並加重其刑。被告戊○○所犯上述之未經許可
    寄藏手槍罪與本欄所述未經許可寄藏手槍罪二罪，因寄藏
    行為之時間已相隔有三年之久，雖罪名相同，但屬各別之犯
    意，應予分論併罰。至於被告原審選任辯護人張繼準律師辯
    護稱：被告戊○○於偵查中自白並帶同警方前往取出槍彈之
    行為合於自首之要件，應予減輕或免除其刑等語。惟被告戊○○持有霰彈槍、彈之行為，警方已於九十一年七月十三日
    、同年九月二十七日，經己○○、林煥堂報案知悉被告戊○○持有上述槍彈，此觀卷附之警訊筆錄甚明，當時正在通緝
    中之被告戊○○，並無自首犯槍彈罪之情事。又被告戊○○
    寄藏上述霰彈槍、霰彈、黑色制式手槍、制式子彈二顆之行
    為，係屬裁判上一罪，其於偵查中雖供出尚未經警發覺之寄
    藏持有黑色制式手槍、制式子彈二顆之情，並帶同警方起出
    扣案，惟其寄藏持有霰彈槍彈之行為既已經發覺知悉，之後
    其供述尚未發覺之裁判上一罪之部分犯行，亦不符合自首之
    要件。另被告戊○○於偵查中固自白寄藏持有霰彈槍、霰彈
    、黑色制式手槍及子彈二顆等情，惟該批槍彈均在被告戊○○持有之中，並無已移轉槍彈供他人持有之情事，是亦無槍
    砲彈藥刀械管制條例第十八條第四項減免其刑之適用（參照
    上述法則），均附予敘明。
  被告戊○○如事實欄六之行為，係犯刑法第三百三十條第二
    項、第一項、第三百二十八條第一項之攜帶兇器加重強盜未
    遂罪。公訴人認被告係犯同法第三百四十六條第一項恐嚇取
    財罪（見檢察官補充理由書），容有錯誤，起訴法條應予變
    更。被告戊○○與被告丁○○就加重強盜罪未遂部分，包含
    此部分犯罪中所未經許可持有獵槍罪及未經許可持有子彈罪
    等部分之犯行，均有犯意聯絡及行為分擔，為共同正犯（被
    告戊○○持有槍、彈部分已包括評價於寄藏槍、彈罪，此部
    分不另論未經許可持有槍、彈罪，已如前述；又原判決理由
    欄此部分犯罪，就與被告丁○○共同未經許可持有獵槍罪及
    未經許可持有子彈罪漏未說明，應予補正）。公訴人認被告
    戊○○持有霰彈槍、霰彈罪之犯行與威嚇被害人己○○夫婦
    交付錢財之犯行屬牽連犯，又有未妥。被告戊○○已著手犯
    罪行為之實行而不遂，是未遂犯，依法減輕其刑。
  被告戊○○所犯上述三罪，罪質互異，犯意各別，應予分論
    併罰。
  (三)【被告丁○○部分】：
    核被告丁○○如事實欄六之行為，係犯刑法第三百三十條第
    二項、第一項、第三百二十八條第一項之攜帶兇器強盜未遂
    罪、槍砲彈藥刀械管制條例第八條第四項之未經許可持有獵
    槍罪、第十二條第四項之未經許可持有子彈罪。公訴人認被
    告丁○○係犯刑法第三百四十六條第一項之恐嚇取財罪，尚
    有未洽，起訴法條應予變更。公訴人就被告丁○○未經許可
    持有霰彈槍、霰彈之行為漏未論罪，惟追訴事實已載明於起
    訴書及補充理由書，本院應予審究。被告丁○○所犯未經許
    可持有獵槍罪、未經許可持有子彈罪，及攜帶兇器強盜未遂
    罪，與被告戊○○間有犯意聯絡、行為分擔，為共同正犯。
    所犯未經許可持有獵槍罪與未經許可持有子彈罪係一行為觸
    犯數罪名，為想像競合犯，應從一重論以未經許可持有獵槍
    罪。其持有霰彈槍、霰彈之目的係在強盜財物，所犯上述二
    罪間，有方法結果之牽連關係，為牽連犯，應從一重論以攜
    帶兇器強盜未遂罪。被告丁○○已著手犯罪行為之實行而不
    遂，為未遂犯，依刑法第二十六條前段減輕其刑（原判決理
    由欄此部分漏未說明，應予補正）。
五、【撤銷及駁回原審判決理由】
  (一)犯罪事實欄一部分，原審判決認被告戊○○罪證明確，予以
    論罪科刑，固非無見，但原判決就此部分中之土造子彈六顆
    ，其中為戊○○於八十九年五月十四日凌晨，在台中縣大肚
    鄉○○街二二巷十四之一號前，持附表編號(2)金色改造手槍
    射擊丙○○所有之車號ＯＤ－六六一三號自小客車用畢而未
    扣案之一顆，漏未論述認定其是否具有殺傷力之理由，容有
    未洽，被告戊○○此部分上訴意旨謂槍彈來源係向「鎮鴻」
    買的及量刑過重，雖無可取，但原判決關於此部分既有可議
    ，自屬無可維持，且所定應執行刑失所附麗，應由本院將原
    判決關於事實欄一部分及應執行刑均撤銷改判。爰審酌被告
    戊○○年紀尚輕不思上進，即受人信賴而寄託保管藏放槍、
    彈，養成其擁槍自重之危險傲慢性格，其受寄藏放之槍彈如
    事實欄一有制式手槍一枝、改造手槍一枝、土造子彈共九顆
    ，槍彈數量、火力已屬不淺，寄藏之時間長達約三年始交出
    槍彈，危險性不低，其交出上述槍彈之方式又係教唆他人頂
    替犯行，更可見其無視法律、企圖逍遙法外之惡性，且復持
    所寄藏之槍彈對被害人乙○○、丙○○、庚○○、王敬舜等
    人為犯罪行為（按該等部分均已判刑確定），對社會秩序之
    危害嚴重等一切犯罪情狀，量處有期徒刑六年，併科罰金新
    台幣三十萬元，及諭知罰金易服勞役之折算標準，至扣案如
    附表一、二、六所示之銀色制式手槍一枝、金色可發射子彈
    改造手槍一枝、土造子彈五顆，均屬違禁物，亦均依法併予
    宣告沒收。另扣案之土造子彈三顆、制式子彈三顆、二顆等
    物，均已鑑定試射完畢，已非違禁物，自不另為沒收之諭知
    ，附此敘明。
  (二)犯罪事實欄二、三部分，原審判決亦分別認被告戊○○、丁○○定二人罪證明確，適用槍砲彈藥刀械管制條例第七條第
    四項、第八條第四項、第十二條第四項、刑法第十一條前段
    、第二十八條、第五十六條、第三百三十條第二項、第一項
    、第三百二十八條第一項、第四十二條第三項、第三十八條
    第一項第一款之規定，並審酌：(1)被告戊○○年紀尚輕不思
    上進，即一再受人寄託保管藏放槍、彈，且受寄保管槍彈之
    地點，又分佈多處，顯然被告戊○○多次隨身持槍在外，其
    又常與持槍彈之人為伍，受人信賴而寄藏槍彈，養成其擁槍
    自重之危險傲慢性格，其受寄藏放如事實欄二之槍彈計有制
    式手槍二枝、霰彈槍一枝、制式子彈十八發、霰彈四發，槍
    彈數量及火力強大，寄藏時間長達二年多，危險性更高，犯
    罪情節嚴重，隨後被告戊○○即逃匿經通緝，於通緝期間，
    尚不知警惕收斂，又持槍強盜被害人己○○夫妻，均企圖再
    以暴力手法獲取不法錢財，雖事後均未前往取款，惟其犯罪
    之惡行，已使被害人己○○夫妻深感受怕，至審判時仍懼於
    面對，其經通緝二年多始為警方緝獲，可見被告戊○○行蹤
    飄忽，又具有相當嚴重的暴力情結，實為社會秩序之不定時
    炸彈，惟念及被告戊○○於審判中坦承大部分犯行，態度尚
    稱良好，其身體狀況因犯案前之車禍關係而帶傷，其因年少
    輕狂，智慮不周而犯案，人生尚有一大段路要走，過於嚴苛
    之刑責，反而不利於被告戊○○重返適應社會，及槍彈之價
    值等一切情狀，量處未經許可寄藏手槍罪有期徒刑八年、併
    科罰金新台幣六十萬元、及諭知罰金如易服勞役之折算標準
    ，加重強盜未遂罪有期徒刑五年，至扣案如附表編號三、四
    、五灰色制式手槍一枝、霰彈槍一枝、黑色制式九０手槍一
    枝均屬違禁物，亦依法併予宣告沒收。另扣案之制式子彈三
    顆、二顆、霰彈一顆等物，均已鑑定試射完畢，已非違禁物
    ，敘明理由不另為沒收之諭知。(二)被告丁○○犯後矢口否認
    犯行，內心態度不佳，並無悔改的意思，其藉用被告戊○○
    通緝之身份，藏身於幕後，以買賣之藉口詐騙被害人己○○
    夫妻至隱蔽處所，由被告戊○○持火力甚大之霰彈槍彈實施
    強盜，事後再狀似大方的載送被害人己○○夫婦返回住所，
    對於己○○夫婦之處境，毫無安慰之意，性情甚為冷酷難以
    捉摸，雖其事後亦未向被害人己○○夫婦索討錢財，但其犯
    罪情節亦屬不輕，尤其案發後其仍得與被害人己○○夫婦為
    冰箱、飲水機之生意買賣，更足見被告丁○○對於犯罪與生
    意是可以劃分清楚，不甚在乎被害人之感受，缺乏人性同情
    之念，並被害人己○○夫婦於審判時面對被告丁○○時均仍
    深感畏懼，足見被告丁○○平日作風陰晴不定，被害人不知
    被告丁○○還會採取如何之行為相對，並可徵其犯罪所生之
    危害不輕，被告丁○○供稱其現有正當職業，尚有妻小待養
    之家庭狀況等一切情狀，量處有期徒刑四年六月，另扣案如
    附表編號四之霰彈槍一枝為違禁物，併依法宣告沒收之，至
    於扣案之霰彈業經試射用畢，前已敘明，亦不另為沒收之諭
    知。(3)本院經核原判決關於上開部分之認事用法均無違誤，
    量刑亦稱妥適，被告戊○○、丁○○上訴意旨猶執前詞否認
    犯罪，或謂量刑過重，指摘原判決不當，均為無理由，應予
    駁回。
  (三)被告戊○○上開犯罪事實欄一之未經許可寄藏手槍罪、犯罪
    事實欄二之連續未經許可寄藏手槍罪、犯罪事實欄三之加重
    強盜未遂罪，均犯意各別，應分論併罰，有如前述，爰定應
    執行刑為有期徒刑十八年，併科罰金新台幣八十萬元，罰金
    如易服勞役，以罰金總額與六個月之日數比例折算，扣案如
    附表編號一至五銀色制式手槍一枝、金色可發射子彈改造手
    槍一枝、灰色制式手槍一枝、霰彈槍一枝、黑色制式九０手
    槍一枝、如附表編號六土造子彈五顆，均沒收之。
貳、【不另為無罪之諭知部分】
一、公訴意旨（即起訴書犯罪事實欄(三)）略以：被告戊○○於八
    十九年一月九日凌晨四時二十五分許，夥同綽號「大頭」、
    陳仲文及不詳姓名年籍之男子，至台中縣大肚鄉○○路六十
    六東一巷七弄十號，對現供盧瓊使用之住所縱火，因而認
    被告戊○○另犯刑法第一百七十三條第三項、第一項之放火
    未遂罪嫌云云。訊之上訴人即被告戊○○對此部份犯行堅詞
    否認，辯稱：當時伊在睡覺，盧瓊之子溫一民有打電話給
    伊稱他家遭縱火，是有人說係伊縱火，伊未出面澄清等語。
    經查：證人盧瓊即屋主於檢察官面前即已具結證稱伊不知
    是何人放火，亦未看見何人放火，其於警方訊問時並未說被
    告戊○○等人放火等語（見偵五五二號卷(二)第二十三頁，烏
    警刑字第０九二０五０一五五００號警卷第十四頁）；證人
    溫一民於檢察官面前亦未具結證稱放火情事（見偵五五二號
    卷第二十三、二十四頁）。於原審審理中，證人盧瓊又具
    結證稱：是隔壁賣肉粽的人看到有人開車至伊住宅，沒有看
    到戊○○，伊因害怕不敢回去，是事後才回住處，隔壁知道
    縱火的人已經搬走了，隔壁出租房屋之屋主也死了，事後趙
    國安到伊家中賠償伊八萬元，趙國安是一位叫「凸額」（台
    語）之人的爺爺，趙國安說「凸額」之人有參加，但沒放火
    ，趙國安也沒提到戊○○放火，伊在警訊中並未講稱有大胖
    、大頭之人叫伊想開一點，亦未講稱伊親眼看見戊○○等六
    、七人砸車，或伊兒子告知戊○○、丁○○身邊小弟在潑汽
    油燒房子等事，伊不知道戊○○從頭到尾是否有參加，警訊
    筆錄是警察念給伊聽，叫伊簽名等語（見原審筆錄卷(一)第二
    一一至二二０頁）；證人溫一民則於原審審理中結證稱：伊
    朋友打電話告知伊家被縱火，叫伊趕快回去，事後伊有問朋
    友，他說有看到一台車開走，不知道什麼事，伊未看見住所
    是何人縱火，也沒有看見是何人砸車，警訊筆錄是警察已經
    念給伊聽過了，大部分都是警察先念給伊聽，問伊是不是，
    伊說是，警察叫伊簽名等語（見原審筆錄卷第(一)第二二一至
    二三四頁）。由上述二位證人之證詞觀之，足見並無積極證
    據可以證明被告戊○○參與縱火之犯行。雖被告戊○○曾於
    警訊中自白縱火之事（見警訊錄音帶勘驗筆錄，原審筆錄卷
    一第六十頁背面），惟被告戊○○於審判中供稱該自白是想
    快點製作筆錄完畢，早點離開警局而為認罪之供述，是其自
    白之真實性已堪疑，參諸此部份犯罪事實別無其他補強證據
    可資佐憑，更令人懷疑該自白是否與事實相符。此外，因補
    強證據之不存在，本院自不得以被告戊○○上述有疑問之警
    訊自白為有罪判決之唯一證據（刑事訴訟法第一百五十六條
    第二項參照）。是被告戊○○此部份之犯罪，尚屬不能證明
    。惟檢察官認此部份之事實與被告戊○○經起訴判決有罪持
    有槍彈之事實有裁判上一罪之關係（見九十二年十月十四日
    補充理由書，檢察官主張卷第一００頁），爰不另為無罪諭
    知。
二、公訴意旨（即起訴書犯罪事實欄(九)）另以：被告丁○○與戊○○於九十一年五月三十日下午六時許，共同基於妨害自由
    之犯意聯絡，由被告丁○○駕車至娜魯灣小吃店強押己○○
    夫婦上車，載往丁○○之住處，由被告戊○○持霰彈槍抵住
    己○○身體恐嚇取財，因而認被告丁○○、戊○○就強押己○○夫婦上車之行為，另犯刑法第三百零二條第一項之妨害
    自由罪嫌云云。經查：證人己○○、甲○○於原審審理中均
    具結證稱當時是與被告丁○○一同前去看視欲購買之冰箱及
    飲水機，乃自願前往，被告丁○○並未強押其二人上車等情
    明確（見原審筆錄卷(二)第三十、四十五、四十九頁），且卷
    附之訊問己○○夫婦之警訊筆錄、檢察官訊問筆錄，亦均未
    記載被告丁○○、戊○○有何強押己○○夫婦上車之妨害自
    由之情事，是被告戊○○、丁○○此部分之犯行，亦無積極
    證據可資證明，彼二人此部分之犯罪尚屬不能證明。惟公訴
    人認被告戊○○、丁○○此部份之犯罪事實與被告戊○○、
    丁○○前揭經起訴判決有罪之持槍脅迫被害人己○○夫婦交
    出錢財之事實即事實欄三部分，有裁判上一罪之關係，爰亦
    不另為無罪之諭知（見上述補充理由書，檢察官主張卷第一
    ０五頁）。
三、公訴意旨（即起訴書犯罪事實欄(十)）又以：被告戊○○、丁○○、與已判刑確定之共同被告陳飛銘及綽號「阿林」之不
    詳姓名年籍之人，於九十一年六、七月間某日，由丁○○駕
    駛車輛至台中縣龍井鄉陳其男住所，強押陳其男至台中縣大
    甲溪上游之東西向快速道路橋下，由被告戊○○與「阿林」
    等人毆打陳其男，因而認被告戊○○、丁○○、陳飛銘三人
    ，另犯刑法第三百零二條第一項之妨害自由罪嫌云云。被告
    戊○○固於本院前審準備程序中對此部份犯罪事實坦承將陳
    其男載走之情，惟否認被告丁○○、共同被告陳飛銘有參與
    。又卷附之警訊筆錄雖記載被告戊○○供稱：當時是被告丁○○帶頭前往找陳其男等人，並由被告丁○○指示我下手毆
    打陳其男，是由被告丁○○指使我們將陳其男等人載至西濱
    快速道路橋下毆打等語，惟經原審勘驗該捲警訊錄音帶，被
    告戊○○是供稱：「阿義」帶我去找人，他人交我，我就載
    人去橋下，是我自己載的等語，此時錄音未敘明原因即中斷
    ，中斷後之錄音內容即出現被告戊○○供稱：是丁○○指使
    等語（見原審筆錄卷(一)第六五頁背面、第六六頁勘驗筆錄）
    ，惟均未有如警訊筆錄所載之上述被告丁○○指示被告戊○○下手毆打陳其男，是由被告丁○○指使被告戊○○等人將
    陳其男載往西濱快速道路橋下毆打之話語，顯然錄音內容與
    該部分筆錄內容不符，該筆錄內容依據刑事訴訟法第一百條
    之一第二項、第一百條之二之規定，不得作為證據。雖被告
    戊○○於檢察官訊問時另供稱：陳飛銘沒有去，是被告丁○○叫陳其男上我的車，載到東西向快速道路橋下，由我即阿
    林、屏東的朋友毆打的，丁○○就先離去等語，惟又供稱：
    我跟丁○○去找陳其男時，陳其男的哥哥也在場，丁○○載
    陳其男哥哥離開，我跟「阿林」載陳其男到橋下去毆打的等
    語。亦即，被告戊○○對於被告丁○○有無參與載人之行為
    ，說法又有矛盾。再者，被告之自白不得為有罪判決之唯一
    證據，前已提及，遍觀全卷，並無其他補強證據可資佐證被
    告戊○○自白載走陳其男並毆打乙事為真實，從而，被告二
    人此部份犯罪事實亦屬不能證明。惟此部份犯罪事實檢察官
    認與被告戊○○、丁○○上述持有槍彈之事實有裁判上一罪
    之關係，爰不另為無罪之諭知。
參、【不另為不受理諭知部分】：
    公訴意旨所載犯罪事實欄(七)被告戊○○毀損部分、(八)被告戊○○毀損部分，被告戊○○所犯罪名係刑法第三百五十四條
    之毀損罪嫌，依同法第三百五十七條之規定係告訴乃論之罪
    ，各該被害人均未提出告訴，惟公訴意旨認此等部分，與前
    開起訴經有罪判決即本判決事實欄一、二部分，分別有裁判
    上一罪之關係，爰不另為不受理之諭知。
據上論結，應依刑事訴訟法第三百六十八條、第三百六十九條第
一項前段、第三百六十四條、第二百九十九條第一項前段，槍砲
彈藥刀械管制條例第七條第四項、第十一條第四項、第十二條第
四項，刑法第十一條前段、第五十五條、第四十二條第三項、第
五十一條第五款、第七款、第九款、第三十八條第一項第一款，
判決如主文。
本案經檢察官羅清溪到庭執行職務。
中　　華　　民　　國　　94　　年　　3 　　月　　29　　日
                  刑事第三庭  審判長法　官  陳  義  仲
                                    法　官  宋  明  蒼
                                    法　官  陳  顯  榮
以上正本證明與原本無異。
如不服本判決，應於收受本判決後十日內向本院提出上訴書狀，
其未敘述上訴理由者，並得於提起上訴後十日內向本院補提理由
書狀（均須按他造當事人之人數附繕本）「切勿逕送上級法院」
。
　　　　　　　　　　　　　　　　　　書記官  陳  明  芬
中　　華　　民　　國　　94　　年　　3 　　月　　29　　日
附表：
┌──┬─────┬──┬────────┬───────┬──┬───┐
│編號│品      名│數量│（槍枝）管制編號│槍          號│顏色│備  考│
├──┼─────┼──┼────────┼───────┼──┼───┤
│一  │制式九０手│壹枝│0000000000      │ＴＬＪ84515Ｄ │銀色│具殺傷│      │
│    │槍        │    │                │              │    │力    │  │
├──┼─────┼──┼────────┼───────┼──┼───┤
│二  │改造手槍  │壹枝│0000000000      │無            │金色│具殺傷│
│    │          │    │                │              │    │力    │
├──┼─────┼──┼────────┼───────┼──┼───┤
│三  │制式九０手│壹枝│0000000000      │0000000       │灰色│具殺傷│      │
│    │槍        │    │                │              │    │力    │  │
├──┼─────┼──┼────────┼───────┼──┼───┤
│四  │霰彈槍    │壹枝│0000000000      │無            │    │具殺傷│
│    │          │    │                │              │    │力    │
├──┼─────┼──┼────────┼───────┼──┼───┤
│五  │制式九０手│壹枝│0000000000      │010735        │黑色│具殺傷│      │
│    │槍        │    │                │              │    │力    │  │
├──┼─────┼──┼────────┼───────┼──┼───┤
│六  │改造子彈  │伍顆│                │              │    │具殺傷│
│    │          │    │                │              │    │力    │
└──┴─────┴──┴────────┴───────┴──┴───┘
附錄：本案論罪科刑法條：
槍砲彈藥刀械管制條例第七條第四項：
  未經許可，持有、寄藏或意圖販賣而陳列第一項所列槍砲、彈
  藥者，處五年以上有期徒刑，併科新台幣一千萬元以下罰金。
刑法第三百三十條：
  犯強盜罪而有第三百二十一條第一項各款情形之一者，處五年
  以上十二年以下有期徒刑。
  前項之未遂犯罰之。
